! an experiment...
! inverted analyser to compose to get surface to emoji mapping
! ideally automatic from CLDR data

! E.g. talo:talo+N+Sg+Nom .o. talo+N+Sg+Nom:🏠
!      talot:talo+N+Pl+Nom .o. talo+N+Pl+Nom:🏠🏠
!      taloon:talo+N+Sg+Ill .o. talo+N+Sg+Ill:🏠⬅
! or:
!      talot:talo+N+Pl+Nom .o. talo+N+Pl+Nom:🏠%:t
! maybe after asking from language councils

Multichar_Symbols

+N 
+Sg 
+Pl
+Nom
+Acc
+Gen
+Par
+Ine
+Ela
+Ill
+Ade
+Abl
+All
+Com
+Abe
+Ins
+A
+Px1Sg
+Px2Sg
+Px3
+Px1Pl
+Px2Pl
+Qst
+Foc/han
+Foc/ko
+Foc/pa
+Foc/s
+Foc/ka
+Foc/kaan
+Foc/kin

LEXICON Root

talo+N+Sg:🏠        Cases ;
talo+N+Pl:🏠🏠      Cases ;
kissa+N+Sg:🐈       Cases ;
kissa+N+Pl:🐈🐈     Cases ;
koira+N+Sg:🐕       Cases ;
koira+N+Pl:🐕🐕     Cases ;
puutarha+N+Sg:🏡    Cases ;
puutarha+N+Pl:🏡🏡  Cases ;
kylmä+A+Sg:🧊       Cases ;
poika+N+Sg:👦       Cases ;
poika+N+Pl:👦👦     Cases ;
tyttö+N+Sg:👧       Cases ;
tyttö+N+Pl:👧👧     Cases ;
ikkuna+N+Sg:🪟      Cases ;
ikkuna+N+Pl:🪟🪟    Cases ;
puu+N+Sg:🌲         Cases ;
puu+N+Pl:🌲🌲       Cases ;
käsi+N+Sg:🖐        Cases ;
käsi+N+Pl:🖐🖐      Cases ;
silmä+N+Sg:👁       Cases ;
silmä+N+Pl:👁👁     Cases ;
ihminen+N+Sg:🧍     Cases ;
ihminen+N+Pl:🧍🧍   Cases ;
tuoli+N+Sg:🪑       Cases ;
tuoli+N+Pl:🪑🪑     Cases ;
ääni+N+Sg:🔉        Cases ;
ääni+N+Pl:🔉🔉      Cases ;
lintu+N+Sg:🐦       Cases ;
lintu+N+Pl:🐦🐦     Cases ;
eläin+N+Sg:🦍       Cases ;
eläin+N+Pl:🦍🦍     Cases ;
pää+N+Sg:🗣         Cases ;
pää+N+Pl:🗣🗣       Cases ;
vesi+N+Sg:💧        Cases ;
vesi+N+Pl:💧💧      Cases ;

LEXICON Cases

+Gen:n      Poss/Opt ;
+Par:a      Poss/Opt ;
+Ine:ssa    Poss/Opt ;
+Ela:→      Poss/Opt ;
+Ill:←      Poss/Opt ;
+Ade:lla    Poss/Opt ;
+Abl:⇒      Poss/Opt ;
+All:⇐      Poss/Opt ;
+Ess:na     Poss/Opt ;
+Tra:ksi    Poss/Opt ;
+Abe:tta    Poss/Opt ;

LEXICON Poss/Opt

0:0         #   ;
+PxSg1:ni   Clits/Opt ;
+PxSg2:si   Clits/Opt ;
+Px3:nsa    Clits/Opt ;
+PxPl1:mme  Clits/Opt ;
+PxPl2:nne  Clits/Opt ;

LEXICON Clits/Opt

0:0             Clits/Opt+1   ;
+Foc/han:han    Clits/Opt+1   ;
+Foc/kaan:kaan  Clits/Opt+1   ;
+Foc/pa:pa      Clits/Opt+1   ;
+Foc/kin:kin    Clits/Opt+1   ;
+Foc/han:han    Clits/Opt+1   ;
+Foc/s:s        Clits/Opt+1   ;
+Qst:❓         Clits/Opt+1   ;

LEXICON Clits/Opt+1

0:0             #   ;
+Foc/han:han    #   ;
+Foc/kaan:kaan  #   ;
+Foc/pa:pa      #   ;
+Foc/kin:kin    #   ;
+Foc/han:han    #   ;
+Foc/s:s        #   ;
+Qst:❓         #   ;

